臺灣高等法院刑事判決　　　　　　　　　　　　　九十一年度上易字第一三九四號
　　上　訴　人
　　即　被　告　丙○○
右上訴人因侵占案件，不服臺灣板橋地方法院九十一年度易字第六六○號，中華民國
九十一年四月二十四日第一審判決（起訴案號：臺灣板橋地方法院檢察署九十年度偵
字第一七五一八號），提起上訴，本院判決如左：
    主  文
上訴駁回。
    事實及理由
一、本案經本院審理結果，認第一審判決以上訴人即被告丙○○係連續犯刑法第三百
    三十六條第二項之業務侵占罪，並審酌被告丙○○侵占之金額應為新台幣（以下
    同）八十六萬元，僅償還十一萬元，而尚積欠告訴人七十五萬元，及其素行狀況
    、犯罪動機、手段、目的、所生危害及犯罪後態度等一切情狀，判處被告丙○○
    有期徒刑壹年；認事用法及量刑均無不當，應予維持，並引用第一審判決書記載
    之事實、證據及理由（如附件原審判決書）。
二、本案事證已明，被告丙○○於原審判決後，未實際進一步清償侵占之款項，損害
    未減輕；被告丙○○上訴意旨徒稱原審量刑過重，而指摘原判決不當，為無理由
    ，應予駁回。
據上論斷，應依刑事訴訟法第三百七十三條、第三百六十八條，判決如主文。
本案經檢察官吳慎志到庭執行職務。
中      華      民      國    九十一    年      六      月    二十八    日
                                臺灣高等法院刑事第廿四庭
                                    審判長法  官  王  炳  梁
                                          法  官  李  世  貴
                                          法  官  陳  憲  裕
右正本證明與原本無異。
不得上訴。
                                          書記官  潘  大  鵬
中      華      民      國     九十一   年      七      月      一      日
附錄本案論罪科刑法條全文：
刑法第三百三十六條
對於公務上或因公益所持有之物，犯前條第一項之罪者，處一年以上七年以下有期徒
刑，得併科五千元以下罰金。
對於業務上所持有之物，犯前條第一項之罪者，處六月以上五年以下有期徒刑，得併
科三千元以下罰金。
前二項之未遂犯罰之。
附件：
臺灣板橋地方法院刑事判決九十一年度易字第六六○號
    公  訴  人  臺灣板橋地方法院檢察署檢察官
    被      告  丙○○  男  六十四歲（民國○○○年○月○日生）
                        住桃園縣楊梅鎮○○路青山五街十巷二號八樓之四
                        身分證統一編號：Ｚ000000000號
右列被告因侵占案件，經檢察官提起公訴（九十年度偵字第一七五一八號），本院判
決如左：
    主  文
丙○○連續意圖為自己不法之所有，而侵占對於業務上所持有之物，處有期徒刑壹年
。
    事  實
一、丙○○原受僱在臺北縣新莊市○○街十二號「乙○○○大廈管理委員會」擔任總
    幹事，負責收取住戶繳交之管理費暨以所收管理費繳付廠商等工作，竟意圖為自
    己不法之所有，基於概括之犯意，於任職期間內之民國八十九年四月間起至同年
    十二月間止，連續多次將住戶所繳交、而為其業務上持有之管理費侵占據為己有
    ，挪為自己家用，總金額達新臺幣 (下同) 八十六萬元。嗣因該大廈管理委員會
    應付廠商之款項屢生延滯未繳情事，經該大廈管理委員會於九十年一月間查帳始
    發現上情，並於同年一月二十三日將丙○○解聘，迄今丙○○僅償還十一萬元。
二、案經乙○○○大廈管理委員會訴請臺灣板橋地方法院檢察署檢察官偵查起訴。
    理  由
一、右揭事實業據被告丙○○於偵審時坦承不諱，且經告訴人乙○○○大廈管理委員
    會之代表人甲○○、代理人林昌於偵審時分別指述在卷，復有被告於九十年二
    月五日立具之切結書影本一件、本票影本二十二件，及告訴代理人林昌提出之
    侵占明細表一紙在卷可稽，足認被告之自白應與事實相符，堪以採信，本件事證
    明確，被告之犯行洵堪認定。
二、核被告所為，係犯刑法第三百三十六條第二項之業務侵占罪。被告先後多次犯行
    ，時間緊接，犯罪構成要件相同，顯係基於概括犯意反覆而為，應依連續犯之規
    定論以一罪，並依法加重其刑。又被告自八十九年四月間起至同年十二月間止連
    續侵占之金額應為八十六萬元，迄今僅償還十一萬元，而尚積欠告訴人七十五萬
    元，有如前述，公訴意旨誤認被告於上開期間內侵占之金額為七十五萬元，尚有
    未洽。爰審酌被告之素行狀況、犯罪動機、手段、目的、所生危害及犯罪後態度
    等一切情狀，量處如主文所示之刑。
據上論斷，應依刑事訴訟法第二百九十九條第一項前段，刑法第五十六條、第三百三
十六條第二項，罰金罰鍰提高標準條例第一條前段，判決如主文。
本案經檢察官徐名駒到庭執行職務。
中      華      民      國    九十一    年      四      月    二十四    日
                                臺灣板橋地方法院刑事第五庭
                                    法  官    戴   嘉   清
如不服本判決應於送達後十日內向本院提出上訴狀
附錄本案論罪科刑法條全文：
刑法第三百三十六條
對於公務上或因公益所持有之物，犯前條第一項之罪者，處一年以上七年以下有期徒
刑，得併科五千元以下罰金。
對於業務上所持有之物，犯前條第一項之罪者，處六月以上五年以下有期徒刑，得併
科三千元以下罰金。
前二項之未遂犯罰之。
